【裁判字號】    89,易,304
【裁判日期】    890525
【裁判案由】    傷害
【裁判全文】
臺灣板橋地方法院刑事判決                          八十九年度易字第三四號
    公  訴  人  臺灣板橋地方法院檢察署檢察官
    被      告  乙○○
    選任辯護人  巨克安律師
右列被告因家庭暴力傷害案件，經檢察官提起公訴（八十九年度偵字第二四六七二號
），本院判決如左：
    主  文
乙○○連續傷害人之身體，處有期徒刑伍月，如易科罰金，以佰元折算壹日。
    事  實
一、乙○○與甲○○有夫妻關係，為有配偶關係之家庭成員，二人平常即相處不睦，
    乙○○竟基於傷害之概括犯意，先於民國（下同）八十八年九月二十二日十五時
    許，在台北縣土城市○○路○段一六０號三樓之乙○○與甲○○共同住處內，因
    乙○○接聽到不明男子打電話至其住處，遂懷疑甲○○唆使他人所為，而與甲○○發生爭執，乙○○即以腳踢甲○○之左腿，甲○○隨後至台北縣土城市○○路
    一六四號一樓前，欲騎機車外出，乙○○並在該處，接續以拳頭毆打甲○○頭部
    ，並以手勒甲○○頸部，使甲○○受有右顏部浮腫約五×五公分、左眼眶瘀腫約
    四×四公分、左額擦傷約四點五公分長、下唇挫傷瘀腫約一×一公分、頸部勒傷
    瘀腫約五×二公分及三×二公分、左小腿瘀腫三×一公分、三×二公分及二×一
    公分、左足擦傷約二×二公分等傷害。乙○○又於八十八年九月二十七日十八時
    許，在台北縣土城市○○路○段一六四號一樓前，因甲○○見其子吳思賢在該處
    ，欲帶吳思賢回住處，惟乙○○不同意，乙○○遂與甲○○發生爭執，乙○○即
    將甲○○帶至台北縣土城市○○路一六０號二樓樓梯間，以手抓住甲○○之頭部
    撞牆，並以手掐甲○○之頸部，甲○○隨後又至台北縣土城市○○路○段一六四
    號一樓前，欲帶回其子吳思賢，乙○○即接續在該處，以拳頭毆打甲○○之頭部
    及腰部，使甲○○受有軀幹多處挫傷、頸部挫傷及頭部瘀腫等傷害。
二、案經被害人甲○○訴請台灣板橋地方法院檢察署檢察官偵查起訴。
    理  由
一、訊據被告乙○○固坦承曾於八十八年九月二十七日，在台北縣土城市○○路一六
    四號一樓前，因其欲帶走其子吳思賢，而與告訴人甲○○發生爭執等情不諱，惟
    矢口否認有何傷害犯行，辯稱：八十八年九月二十二日當天，係告訴人在中義街
    發生車禍，並打電話回伊之住處，伊即趕往車禍現場查看，卻遭告訴人毆打，甲○○之傷，純係因車禍所致，而伊於八十八年九月二十七日並無毆打告訴人，純
    係告訴人大吵大鬧云云；經查：
  （一）右揭事實，業據告訴人甲○○迭於偵查及本院審理時指訴綦詳，並有元復醫
        院診斷證明書影本一份、告訴人受傷照片影本四幀、漢邦中醫診所診斷證明
        書影本一份附卷可憑（見偵查卷第二十四頁至第二十六頁、第五十七頁），
        而觀諸告訴人所提之元復醫院診斷證明書（應診日期為八十八年九月二十二
        日），其上記載告訴人甲○○受有右顏部浮腫約五×五公分、左眼眶瘀腫約
        四×四公分、左額擦傷約四點五公分長、下唇挫傷瘀腫約一×一公分、頸部
        勒傷瘀腫約五×二公分及三×二公分、左小腿瘀腫三×一公分、三×二公分
        及二×一公分、左足擦傷約二×二公分等傷害，又告訴人所提漢邦中醫診所
        診斷證明書（應診日期為八十八年九月二十八日），其上亦記載甲○○受有
        軀幹多處挫傷、頸部挫傷及頭部瘀腫等傷害，核與告訴人迭於偵、審時所述
        其於八十八年九月二十二日遭被告以腳踢其左腿，被告接續以拳頭毆打其頭
        部，並以手勒其頸部，被告復於八十八年九月二十七日，以手抓住其頭部撞
        牆，且以手掐其頸部，及以拳頭毆打其頭部及腰部等情節，大致相符，況證
        人即被告之子吳思賢亦到庭證稱其曾見被告打告訴人，且看過被告掐告訴人
        之頸部等情屬實（見本院八十九年三月二日訊問筆錄），均足徵被告確有於
        前揭時、地連續毆打告訴人。
  （二）至被告先於偵查時供稱：「（問：八十八年九月二十二日在家中打王女？）
        她的傷是因她自己騎車在忠義街與計程車相撞，還是我帶她去就醫，且當日
        是九月二十三日，非二十二日」云云，復於本院審理時供稱：告訴人係於八
        十八年九月二十二日因車禍受傷云云（見本院八十九年五月十一日審判筆錄
        ），被告前後所述告訴人發生車禍之時間反覆不一，其所為前揭供詞，已遽
        難令本院採信，雖被告聲請傳訊證人李文欽以證明告訴人發生車禍後有打電
        話請被告趕至現場處理，惟經本院隔離訊問被告與證人李文欽，證人李文欽
        到庭證稱：八十八年九月二十二日下午二點左右，伊先到被告二哥店裡，後
        來就到被告住處，伊跟乙○○聊了五分鐘，他就接到電話，伊不知道他接到
        誰的電話，他說他有事情出去，但沒說什麼事云云，被告則供稱：伊接到電
        話時，李文欽有在旁，伊有跟他說伊太太發生車禍，要馬上過去云云（均見
        本院八十九年三月十五日訊問筆錄），則證人李文欽既證述其不知被告接到
        何人電話，亦不知被告為何出門，即與被告前揭供詞，差異甚大，不相符合
        ，況於八十八年九月二十二日十五時許，在台北縣土城市○○路○段一六０
        號三樓之被告住處內，因被告接聽到不明男子打電話至其住處，遂懷疑告訴
        人唆使他人所為，而與告訴人發生爭執等情，亦據被告於本院調查時供明在
        卷（見本院八十九年二月二十三日訊問筆錄），是證人李文欽之前揭證詞，
        即不能為被告有利之證明，再觀諸告訴人所提之元復醫院診斷證明書，告訴
        人甲○○於八十九年九月二十二日所受之傷勢，有頸部勒傷瘀腫之傷害，斷
        不可能係因車禍所致，被告所稱告訴人於八十九年九月二十二日所受之傷係
        因車禍所致乙節，不足採信。
  （三）又被告另聲請傳訊證人丙○、丁○○以證明被告並未於八十八年九月二十七
        日毆打告訴人，惟證人丁○○到庭證稱：伊有看到告訴人，在九月二十七日
        當天晚上八點多，有廣福派出所的警員在保護告訴人，因當時伊在土城家裡
        看電視，伊聽到外面有人在哭，一直叫說兒子在那裡，伊就下樓去看，伊看
        到警察已經在現場，告訴人一直向警察說要找兒子，伊並沒有看到被告在現
        場云云，證人丙○亦到庭證稱：伊是在被告二哥店內，伊聽到告訴人進入店
        內，當時約晚上七、八點，伊看到她大吵大鬧，伊當時並沒有看到被告云云
        （均見本院八十九年四月六日訊問筆錄），則被告既供承其於八十八年九月
        二十七日，因其欲帶小孩走，而與告訴人發生爭執等情（見本院八十九年五
        月十一日審判筆錄），則依證人丁○○、丙○之證詞，渠等二人既未目擊被
        告與告訴人發生爭執時之當時情形，渠等二人所為前揭證詞，即不能為被告
        有利之證詞，況證人丁○○亦到庭證稱：當時（指八十八年九月二十七日八
        時許）告訴人手臂有瘀青等語（見本院八十九年四月六日訊問筆錄），顯見
        告訴人於八十八年九月二十七日確有受傷，被告所辯稱：伊於八十八年九月
        二十七日並無毆打告訴人，純係告訴人大吵大鬧云云，亦不足採信。
  （四）綜上所述，被告前揭所辯顯係圖卸刑責之詞，不足採信。本件事證明確，被
        告犯行洵堪認定，應予依法論處。
二、核被告乙○○所為，係犯刑法第二百七十七條第一項傷害罪，屬家庭暴力防治法
    第二條第二項之家庭暴力罪。被告先後二次傷害犯行，時間緊接，且構成要件復
    相同，顯係基於概括犯意所為，應依刑法第五十六條連續犯之規定論以一罪，並
    加重其刑。爰審酌被告罔顧夫妻情誼，欺凌告訴人之一介弱女子，而為二次傷害
    犯行，且犯後圖飾狡辯，處刑自不宜寬縱，及被告犯罪動機、目的、手段、犯後
    態度及被害人所受之傷害等一切情狀，量處如主文所示之刑，並諭知易科罰金之
    折算標準，以示懲儆。
據上論斷，應依刑事訴訟法第二百九十九條第一項前段，刑法第五十六條、第二百七
十七條第一項、第四十一條，罰金罰鍰提高標準條例第一條前段、第二條，判決如主
文。
本案經檢察官蔡顯鑫到庭執行職務
中      華      民      國    八十九    年      五      月    二十五    日
                                   台灣板橋地方法院刑事第三庭
                                       法  官  林  海  祥
右正本證明與原本無異。
如不服本判決，應於判決送達後十日內，向本院提出上訴狀。
                                       書記官  巫  偉  凱
中      華      民      國     八十九   年      五      月     三十     日
附錄本案論罪科刑法條：
刑法第二百七十七條第一項
刑法第二百七十七條
傷害人之身體或健康者，處三年以下有期徒刑，拘役或一千元以下罰金。
犯前項之罪，因而致人於死者，處無期徒或七年以上有期徒刑，致重傷者，處三年以
上、十年以下有期徒刑。


司法院資訊處製作；財團法人民間司法改革基金會備份。
